臺灣高等法院高雄分院刑事裁定
111年度抗字第295號
抗  告  人  
即受刑人    許仲亨



上列抗告人即受刑人因聲請定其應執行刑案件，不服臺灣橋頭地
方法院中華民國111年8月11日裁定（111年度聲字第809號），提
起抗告，本院裁定如下：
    主  文
原裁定撤銷，發回臺灣橋頭地方法院。
    理  由
一、原裁定略以：抗告人即受刑人許仲亨（下稱抗告人）所犯如
    附表所示之罪，先後經判處如附表所示之刑，均經分別確定
    在案，是認檢察官聲請就如附表所示各罪所處之刑定應執行
    之刑，經審核後，認其聲請為正當，而定抗告人應執行有期
    徒刑2年4月等語。
二、抗告意旨則略以:抗告人係因腳部受傷，無法久站久蹲，臨
    時工收入不穩定，加以同住父親體弱多病，故而犯下竊盜案
    ，現已很後悔，且抗告人所犯如附表編號1至3所示之罪，都
    有與被害人和解，請求撤銷原裁定 能從輕量刑等語。　
三、按數罪併罰之案件，於審判中，現雖有科刑辯論之機制，惟
    尚未判決被告有罪，亦未宣告其刑度前，關於定應執行刑之
    事項，欲要求檢察官、被告或其辯護人為充分辯論，盡攻防
    之能事，事實上有其困難。行為人所犯數罪，或因犯罪時間
    之先後或因偵查、審判程序進行速度之不同，或部分犯罪經
    上訴而於不同審級確定，致有二裁判以上，分別確定，合於
    數罪併罰之要件，依刑法第53條、第54條應依同法第51條第
    5款至第7款之規定，定其應執行之刑者，刑事訴訟法第477
    條第1項規定由檢察官聲請該法院裁定之（有刑法第50條第1
    項但書之情形，執行中應由受刑人請求檢察官為聲請）。依
    上開規定雖僅檢察官得向法院聲請（刑事訴訟法第477條第2
    項另規定，受刑人或其法定代理人、配偶，亦得請求前項檢
    察官聲請之），惟定應執行刑，不僅攸關國家刑罰權之行使
    ，於受刑人之權益亦有重大影響，除顯無必要或有急迫情形
    外，法院於裁定前，允宜予受刑人以言詞、書面或其他適當
    方式陳述意見之機會，程序保障更加周全（最高法院刑事大
    法庭110年度台抗大字第489號裁定意旨參照）。
四、經查：
　㈠本件抗告人所犯如附表所示各罪，先後經判決如附表所示之
    刑，均經確定在案，有各該判決及臺灣高等法院被告前案紀
    錄表各1份在卷可稽，原審因認檢察官之聲請為正當，而為
    本件執行刑之量定，固非無見。
　㈡惟查，經本院核閱原審111年度聲字第809號聲請定其應執行
    刑案件全卷，原審法院於收受本案之際，抗告人係於法務部
    ○○○○○○○○○執行中，嗣於111年8月16日始移入該署泰源監獄
    服刑，此有上揭臺灣高等法院被告前案紀錄表可參（見本院
    卷第55頁），然原審法院並未提解抗告人到庭陳述意見，亦
    未以函文詢問或其他替代之方式，給予抗告人就本件攸關國
    家刑罰權之行使、對抗告人權益有重大影響之案件陳述意見
    之機會，且本案亦未見有何無必要或急迫之情形，乃原審逕
    予裁定，難認允當，抗告人雖未指摘及此，仍應由本院將原
    裁定撤銷，並為兼衡當事人之審級利益，爰發回原審法院更
    為適法之裁定。
據上論斷，應依刑事訴訟法第413條前段，裁定如主文。　　
中　　華　　民　　國　　111 　年　　10　　月　　11　　日
                  刑事第五庭    審判長法  官  簡志瑩
                                      法  官  王俊彥　　
                                      法  官  陳美燕
以上正本證明與原本無異。
不得再抗告。
中　　華　　民　　國　　111 　年　　10　　月　　11　　日
                                      書記官  梁雅華
　　　　　　　　　　　　　　　　　　　
　　　　　　　　　　　　　　　　　　　　　
附表：